臺灣臺北地方法院民事判決　九十二年訴字第三七六○號
　　原　　 告 乙○○
　　被　　 告 甲○○
右當事人間，請求損害賠償事件，本院於民國九十三年一月十三日言詞辯論終結，判
決如左：
    主    文
被告應給付原告新台幣拾貳萬伍仟捌佰拾捌元，及自民國九十二年七月一日起至清
償日止按年息百分之五計算之利息。
原告其餘之訴駁回。
訴訟費用由被告負擔五分之三，餘由原告負擔。
本判決第一項得假執行。
原告其餘假執行之聲請駁回。
    事    實
甲、原告方面：
一、聲明：
（一）、被告應給付原告新台幣（下同）五十五萬零四百元，及自民國九十年六月
        二十日起至清償日止按年息百分之五計算之利息。
（二）、願供擔保請准為假執行之宣告。
二、陳述：
（一）、被告於九十年六月二十日九時十分許，飲用酒類後駕駛車號ＢＦＴ—０８５
        號重型機車，返家途中行經台北市○○○路與新生北路三段六八巷巷口處，
        未注意車前狀況，因而撞擊原告，致原告受有骨折等傷害，經原告提起刑事
        傷害告訴，本院以九十一年北交簡字第三三四五號刑事判決判處被告罰金二
        萬元及拘役三十日確定在案。原告受傷後，自九十年六月二十日起，至九十
        二年六月九日止，支付醫藥費八萬二千九百二十元；且原告為計程車職業駕
        駛，每日平均營業收入為一千四百八十六元，原告自九十年六月二十日受傷
        ，迄同年十二月十九日均無法工作，致受有營業損失二十六萬七千四百八十
        元（計算式：1486X180＝267480）；又原告因身體受傷，致行動功能減損，
        至今尚須復健治療，使原告經歷傷痛之折磨，亦造成原告生活上及工作上諸
        多之困擾與痛苦，故請求精神慰撫金二十萬元。爰依民法第一百八十四條第
        一項前段、第一百九十五條第一項，向被告起訴請求給付上開金額共計五十
        五萬零四百元。
（二）、對被告抗辯所為之陳述：
        當天是因為新鋪柏油，所以才劃上雙黃線，原本道路並無雙黃線，故其並無
        過失。
三、證據：提出本院九十一年北交簡字第三三四五號刑事判決、醫療費用收據、汽車
    駕駛執照、營業小客車駕駛人執業登記證、台北市計程車客運商業同業公會函、
    診斷證明書、復健治療記錄等為證，並聲請訊問證人丙○○。
乙、被告方面：未於最後言詞辯論期日到庭，惟據前次言詞辯論期日陳述分述如下：
一、聲明：原告之訴駁回。
二、陳述：
（一）、原告現並無營業損害。
（二）、原告主張之慰撫金過高。
（三）、事故發生時原告行走闖越雙黃線，故二造均有過失。
丙、本院依職權調閱本院九十一年北交簡字第三三四五號刑事判決全卷。
    理      由
一、本件被告未於最後言詞辯論期日到場，核無民事訴訟法第三百八十六條各款所列
    情形，爰依原告之聲請，由其一造辯論而為判決。
二、本件原告起訴主張：被告於九十年六月二十日九時十分許，飲用酒類後駕駛車號
    ＢＦＴ—０８５號重型機車，返家途中行經台北市○○○路與新生北路三段六八
    巷巷口處，未注意車前狀況，因而撞擊原告，致原告受有骨折害等傷害，經原告
    提起刑事傷害告訴，本院以九十一年北交簡字第三三四五號刑事判決判處被告罰
    金二萬元及拘役三十日確定在案，原告受傷後，自九十年六月二十日起，至九十
    二年六月九日止，支付醫藥費新台幣（下同）八萬二千九百二十元；且原告為計
    程車職業駕駛，每日平均營業收入為一千四百八十六元，原告自九十年六月二十
    日受傷，迄同年十二月十九日均無法工作，致受有營業損失二十六萬七千四百八
    十元（計算方式：1486X180＝267480）；又原告因身體受傷，致行動功能減損，
    至今尚須復健治療，使原告經歷傷痛之折磨，亦造成原告生活上及工作上諸多之
    困擾與痛苦，故請求精神慰撫金二十萬元，爰依民法第一百八十四條第一項前段
    ，請求被告給付五十五萬零四百元及法定遲延利息等語。被告則以：原告現並無
    營業損害、原告主張之慰撫金過高、事故發生時原告行走闖越雙黃線，故二造均
    有過失等語，資為抗辯。
三、查原告主張被告於九十年六月二十日九時十分許，飲用酒類後駕駛車號ＢＦＴ—
    ０８５號重型機車，返家途中行經台北市○○○路與新生北路三段六八巷巷口處
    ，未注意車前狀況，因而撞擊原告，致原告受有骨折等傷害，經原告提起刑事傷
    害告訴，本院以九十一年北交簡字第三三四五號刑事判決判處被告罰金二萬元及
    拘役三十日確定在案，而原告受傷後，自九十年六月二十日起，至九十二年六月
    九日止，支付醫藥費八萬二千九百二十元等情，業據原告提出本院九十一年北交
    簡字第三三四五號刑事判決、醫療費用收據、診斷證明書、復健治療記錄等為證
    ，並經本院依職權調閱本院九十一年北交簡字第三三四五號刑事判決全卷查核屬
    實，復為被告所不爭執，自堪信為真正。至原告主張受有營業損害、請求慰撫金
    及其並無過失等情，則為被告所否認，並以前開情辭置辯。茲就原告得否請求營
    業損害、慰撫金，及原告就本件損害之發生是否與有過失，分述如下：
（一）、按「不法侵害他人之身體或健康者，對於被害人因此喪失或減少勞動能力或
        增加生活上之需要時，應負損害賠償責任。」民法第一百九十三條第一項定
        有明文。查原告主張其受傷後，自九十年六月二十日起迄同年十二月十九日
        止，共六個月間不能工作，有原告所提馬偕紀念醫院診斷證明書、復健治療
        記錄可證；而原告以駕駛計程車為業，每日有營業收入一千四百八十四元，
        亦經原告提出汽車駕駛執照、營業小客車駕駛人執業登記證、台北市計程車
        客運商業同業公會北市計客字（九０）第二五八號函可證；證人即車行負責
        人丙○○亦到庭具結證稱：「車禍事故發生前，原告每天都固定向我租車營
        業，車禍事故發生後就沒有再營業。九十一年一月十日才又再向我租車營業
        。」等語屬實，故被告空言否認，即無足採。是原告請求被告賠償前開六個
        月期間（即自九十年六月二十日起至同年十二月十九日止）之營業損失（即
        原告喪失或減少勞動能力之損害賠償），每月以實際營業二十六日計算，在
        二十三萬一千五百零四元（計算式：1484X26X6＝231504）範圍內者，即應
        予准許，逾此數額之請求，即乏所據，而應予駁回。
（二）、次按「不法侵害他人之身體、健康、名譽、自由、信用、隱私、貞操，或不
        法侵害其他人格法益而情節重大者，被害人雖非財產上之損害，亦得請求賠
        償相當之金額。」民法第一百九十五條第一項定有明文。查原告以駕駛計程
        車為業，因被告之侵權行為，致受有肩胛骨、臀部、小腿等處擦傷、骨折（
        右側第三到第五肋骨骨折，兩側肩胛骨骨折，骨盆骨折）之傷害，經治療後
        ，現右肩關節活動仍局部受限及有疼痛情形，此有原告所提診斷證明書二份
        （分別附於臺灣台北地方法院檢察署九十年度偵字第一七二六二號卷第四頁
        、本案卷）可證，原告謂其遭此意外傷害，致行動功能減損，至今尚須復健
        治療，為此經歷傷痛之折磨，造成其生活上及工作上諸多之困擾與痛苦，是
        揆諸前揭說明，其請求被告給付其非財產上之損害賠償，即屬有據。另被告
        亦陳明其現並無工作及收入，並自承自原告受傷住院期間，未曾前往探視，
        亦迄未與原告達成和解及賠償之協議，是本院斟酌實際情況，及兩造之身分
        、地位、經濟條件，原告請求被告賠償二十萬元，尚嫌過高，應予核減為十
        二萬元，較屬公允，是原告逾此數額請求，即為無理由。
（三）、再按「損害之發生或擴大，被害人與有過失者，法院得減輕賠償金額，或免
        除之。」民法第二百十七條第一項亦定有明文。經查，被告抗辯原告闖越雙
        黃線乙節，既為原告所不否認，並經台北市政府警察局交通警察大隊載明交
        通事故肇事原因初步分析研判表（附於臺灣台北地方法院檢察署九十年度偵
        字第一七二六二號卷第四十三頁），並認定原告「在禁止穿越路段穿越道路
        」，雖原告主張其無過失云云，即非可採；被告辯稱原告對損害之發生，有
        民法第二百十七條第一項與有過失規定之適用，應減輕或免除被告賠償金額
        等語，應為可採。爰審酌上述經過情節，認原告就上開損害之發生，應負擔
        四分之一之過失責任，依此比例核計，被告應賠償原告之損害金額為三十二
        萬五千八百十八元（計算式：（82920+231504+120000=434424）X3/4=3258
        18）。
四、綜上所述，原告依民法第一百八十四條第一項前段規定，請求被告給付三十二萬
    五千八百十八元，及自起訴狀繕本送達被告翌日即九十二年七月一日起至清償日
    止，按年息百分之五計算之利息之部分為有理由，應予准許；逾此部分請求，即
    屬無據，應予駁回。
五、本案事證已臻明確，兩造其餘主張陳述及所提之證據，均毋庸再予審酌，附此敘
    明。
六、本件原告勝訴部分，因所命給付之金額未逾五十萬元，應依職權宣告假執行，至
    原告敗訴部分，其所為假執行之聲請，因訴之駁回而失所依附，不予准許。
七、結論：本件原告之訴為一部有理由，一部無理由，依民事訴訟法第七十九條、第
    三百八十九條第一項第五款，判決如主文。
中　　　華　　　民　　　國　　九十三　　年　　　一　　　月　　 三十 　　日
                              民事第五庭法      官　賴劍毅
右為正本係照原本作成。
如對本判決上訴，須於判決送達後廿日內向本院提出上訴狀
中　　　華　　　民　　　國　　九十三　　年　　　二　　　月　　　四　　　日
                                        法院書記官　吳芳玉
